【裁判字號】    92,訴,809
【裁判日期】    920522
【裁判案由】    毒品危害防制條例
【裁判全文】
臺灣板橋地方法院刑事判決                          九十二年度訴字第八九號
    公  訴  人  臺灣板橋地方法院檢察署檢察官
    被      告  甲○○
右列被告因毒品危害防制條例案件，經檢察官提起公訴（九十二年度毒偵緝字第三三
、三四號、九十二年偵緝字第一九七號）及移
號、一○四四號），本院判決如左：
    主  文
甲○○連續施用第一級毒品，累犯，處有期徒刑拾月，扣案之海洛因壹包（毛重零點
肆公克、淨重零點貳公克）沒收銷燬；又施用第二級毒品，累犯，處有期徒刑參月。
應執行有期徒刑壹年，扣案之海洛因壹包（毛重零點肆公克、淨重零點貳公克）沒收
銷燬。
    事  實
一、甲○○曾因違反麻醉藥品管理條例、違反肅清煙毒條例等案件，經法院分別判處
    應有期徒刑三月、二年、三年六月確定，接續執行至民國八十七年八月十日縮刑
    期滿執行完畢。復因施用第一級毒品海洛因案件，經觀察、勒戒後，認有繼續施
    用毒品之傾向，經本院以八十九年毒聲字第九○五號裁定令入戒治  處所施以強
    制戒治期滿後，由臺灣板橋地方法院檢察署檢察官於九十年二月二十六日，以九
    十年度戒毒偵字第一六七號不起訴處分確定後，仍不知悔改，於五年內竟基於施
    用第一級毒品海洛因之概括犯意，自九十一年六月上旬起，至九十二年一月九日
    止，連續在臺北縣板橋市○○街一二七巷二十三弄二十七號之三住處，以針筒注
    射方式，施用第一級毒品海洛因多次，復基於施用第二級毒品安非他命之犯意，
    於同年七月十三日八時三十分前九十六小時內某時，上開住處施用第二級毒品安
    非他命一次，嗣於九十一年十月二十二日二十時五分許，在臺北縣板橋市○○路
    二七九巷七十三號五樓為警查獲，並扣得第一級毒品海洛因一包（毛重○．四公
    克、淨重○．二公克）。
二、案經台北縣政府警察局海山分局、臺北市政府警察局萬華分局移送臺灣板橋地方
    法院檢察署檢察官偵查起訴暨臺北市政府警察局萬華分局移送該署檢察官移送併
    案審理。
    理  由
一、被告甲○○於前述時地施用第一級毒品海洛因之事實，已經被告於本院審理中坦
    白承認，且被告於九十一年七月十三日、九十一年八月一日、九十一年十月二十
    三日、九十一年一月十日先後四次經採集其尿液送檢驗結果，均呈鴉片類嗎啡之
    陽性反應，有台灣檢驗科技股份有限公司濫用藥物尿液檢驗報告三份、臺北市立
    療養院煙毒尿液檢報告書一份在卷可證，並有前述海洛因一包（毛重○．四公克
    、淨重○．二公克）扣案可資佐證。另被告雖否認有施用安非他命，惟安非他命
    經口服投與後約百分之七十於二十四小時內自尿中排出，約百分之九十於九十六
    小時內自尿水中排出，由於目前國內尿液中甲基安非他命之檢驗為鑑定其是否呈
    陽性反應尚未定其含量，且甲基安非他命成分之檢出與其投與方式、投與量、個
    人體質、採尿時間與檢測儀器之精密等諸多因素有關，因此僅憑尿液中呈現安非
    他命陽性反應，並無法確切推算吸用時間距採集時間之長短，惟依上述資料推算
    ，最長可能不會超過四日，業經行政院衛生署藥物食品檢驗局八十一年二月八日
    （八一）藥檢壹字第一一五六號函公告在案，且為本院歷來審理此類案件職務上
    所已知悉，而被告於九十一年七月十三日經警所採之尿液，經送驗結果，呈安非
    他命類陽性反應，有台灣檢驗科技股份有限公司濫用藥物尿液檢驗報告一份在卷
    可證，足見被告在經警採尿前之九十六小時內某時點，曾有施用第二級毒品安非
    他命之事實。此外，復有起訴書、不起訴處分書、被告全國前案紀錄表及刑案人
    犯在監所新資料報表在卷可參，是被告施用第一級毒品海洛因及第二級毒品安非
    他命之犯行，均足以認定。
二、按海洛因、安非他命分屬毒品危害防制條例第二條第二項第一款、第二款所定之
    第一級毒品與第二級毒品，核被告所為，係犯毒品危害防制條例第十條第一項之
    施用第一級毒品罪及同條第二項之施用第二級毒品罪。其施用前後持有海洛因、
    安非他命之低度行為，應為施用海洛因、安非他命之高度行為所吸收，均不另論
    罪，公訴人認被告另犯有毒品危害防制條例第十一條第一項之持有第一級毒品罪
    嫌，尚有誤會；又其先後多次施用第一級毒品海洛因之行為，時間緊接，方法相
    同，犯罪構成要件相同，顯係基於概括犯意而為之，為連續犯，應依刑法第五十
    六條之規定以一罪論，並加重其刑；再其上開施用海洛因、安非他命之行為，犯
    意各別，構成要件互異，應予分別論罪，合併處罰。又被告基於施用第一級毒品
    海洛因之概括犯意，自九十一年六月上旬起至九十二年一月九日止，連續多次施
    用第一級毒品海洛因之犯行，除其中經起訴之九十一年七月十三日八時三十分前
    二十六小時內及八月一日一時三十七分前二十六小時內，連續二次施用第一級毒
    品海洛因犯行外，雖未經檢察官起訴，然此部分與前開起訴判罪部分均有連續犯
    之裁判上一罪關係，為原起訴效力所及，復經檢察官移送併辦，基於審判不可分
    原則，本院自應一併審理，附此敘明。又被告有如事實欄所載犯罪科刑執行情形
    ，有台灣高等法院被告全國前案紀錄表一份在卷可案，其於有期徒刑之執行完畢
    後，五年內再犯有期徒刑以上之本罪，為累犯，均依刑法第四十七條之規定分別
    遞予加重或加重其刑。審酌被告素行不佳，前已因施用毒品海洛因、安非他命而
    膺刑責，竟仍一再施用，顯見其沉溺毒品無法自拔，自制力薄弱，及其施用次數
    、期間、施用毒品係戕害自己身體健康之犯罪，及於本院審理中能坦白承認施用
    海洛因，犯罪後態度良好等一切情事，分別量處如主文所示之刑，並定其應執行
    之刑，以示懲戒。
三、扣案之海洛因一包（毛重零點四公克、淨重零點二公克），為查獲之第一級毒品
    ，應依毒品危害條例第十八條第一項前段宣告沒收銷燬之。
四、依刑事訴訟法第二百九十九條第一項前段，毒品危害防制條例第十條第一項、第
    二項、第十八條第一項前段，刑法第十一條前段、第五十六條、第四十七條、第
    五十一條第五款，判決如主文。
本案經檢察官壽勤偉到庭執行職務
中      華      民      國    九十二    年      五      月    二十二    日
                                  臺灣板橋地方法院刑事第一庭
                                          法  官  梁宏哲
右正本證明與原本無異。
如不服本判決，應於判決送達後十日內，向本院提出上訴狀。
                                          書記官  張文惠
中      華      民      國    九十二    年      五      月    二十二    日
附錄本案所犯法條全文
毒品危害防制條例第十條
施用第一級毒品者，處六月以上五年以下有期徒刑。
施用第二級毒品者，處三年以下有期徒刑。


司法院資訊處製作；財團法人民間司法改革基金會備份。
